【裁判字號】    99,訴,1557
【裁判日期】    990604
【裁判案由】    搶奪等
【裁判全文】
臺灣板橋地方法院刑事判決              99年度訴字第1557號
公  訴  人  臺灣板橋地方法院檢察署檢察官
被      告  丙○○
上列被告因搶奪等案件，經檢察官提起公訴（99年度偵字第7217
、11095 號），本院合議庭裁定改依簡式審判程序審理，並判決
如下：
    主      文
丙○○犯如附表所示之罪，均累犯，各處如附表所示之刑。應執
行有期徒刑壹年肆月。
    事實及理由
一、本案犯罪事實、證據，除補充更正如下，其餘均引用附件檢
    察官起訴書之記載：
  (一)事實部分：
  1.丙○○前因竊盜、搶奪、贓物等案件，經臺灣基隆地方法院
    以95年度訴字第979 號判處應執行有期徒刑2 年2 月，嗣經
    減刑為有期徒刑1 年1 月確定，於民國97年1 月11日執行完
    畢。
  2.丙○○係於99年3 月3 日4 、5 時許（起訴書誤載為13時30
    分），以朋友所有之機車鑰匙，竊取車牌號碼RFC-410 號輕
    型機車。
  3.丙○○並有將本案帳戶存摺一併交付；嗣詐欺集團成員在不
    詳地點，向甲○○謊稱遭設定分期付款為詐術，使其陷於錯
    誤，而在雲林縣土庫鎮○○路彰化銀行ATM 匯款。
  (二)證據部分：
  1.丙○○於本院訊問時之自白。
  2.臺北縣政府警察局車輛尋獲電腦輸入單、丙○○本案帳戶開
    戶基本資料各1 份。
二、被告丙○○所犯為死刑、無期徒刑或最輕本刑為3 年以上有
    期徒刑以外之罪，其於準備程序中就被訴事實為有罪之陳述
    ，經法官告知簡式審判程序之旨，並聽取公訴人之意見後，
    依刑事訴訟法第273 條之1 第1 項規定，裁定由受命法官獨
    任進行簡式審判程序，合先敘明。
三、核被告所為，分別係犯刑法第325 條第1 項之搶奪罪、第32
    0 條第1 項之竊盜罪及第30條第1 項前段、第339 條第1 項
    之幫助詐欺取財罪。被告與名籍不詳綽號「小龍」之成年男
    子間，就如附表編號2 、3 之竊盜、搶奪犯行，均有犯意聯
    絡及行為分擔，為共同正犯。被告所犯4 罪間，犯意各別，
    行為互殊，應分論併罰。被告有前揭犯罪科刑紀錄，於97年
    1 月11日執行完畢，有卷附臺灣高等法院被告前案紀錄表可
    按，其受有期徒刑執行完畢，5 年以內故意再犯有期徒刑以
    上之前開4 罪，均為累犯，應各依法加重其刑。又被告係以
    幫助之犯意而為本案提供帳戶等物之犯行，酌依正犯之刑減
    輕之，即依刑法第30條第2 項規定減輕其刑，並依法先加後
    減。再者，告訴人乙○○係於99年3 月3 日上午8 時許，即
    發現RFC-410 號機車失竊，且被告亦稱該機車係99年3 月3
    日上午4 、5 時許所竊，凡此分別經乙○○、被告供陳明確
    （見偵(一)卷第8 頁反面、73頁、本院卷第38頁）；又被告交
    付本案帳戶金融卡及密碼時，亦一併交付存摺，業據被告供
    述屬實（見偵(一)卷第74頁、本院卷第38頁）；公訴人誤被告
    係同日下午1 時30分許所竊，及並未交付存摺，容有未洽，
    併此敘明。
四、爰審酌被告有多次竊盜、搶奪等前科，素行不佳，此有臺灣
    高等法院被告前案紀錄表可憑，詎不知悛悔，且正值青壯，
    本不應貪取非分之財，竟竊取他人機車，作為搶奪他人財物
    之交通工具，復兩度趁被害人不備，下手搶奪財物，不知尊
    重他人財產權益，亦無自食其力觀念，所為更影響社會治安
    ，又將郵局帳戶交付予他人使用，不顧該帳戶可能遭他人用
    以作為犯罪工具，並導致難以追查詐欺集團及追償；惟念其
    坦承犯行，尚具悔意，及其各別犯罪動機、目的、情節、手
    段、所得、所生危害等一切情狀，分別量處如附表所示之刑
    ，並定其應執行之刑，以資懲儆。
五、據上論斷，應依刑事訴訟法第273 條之1 第1 項、第299 條
    第1 項前段、第310 條之2 、第454 條第2 項，刑法第28條
    、第325 條第1 項、第320 條第1 項、第339 條第1 項、第
    30條第1 項、第2 項、第47條第1 項、第51條第5 款，刑法
    施行法第1 條之1 ，判決如主文。
本案經檢察官楊景舜到庭執行職務。
中    華    民    國    99    年    6     月    4     日
                  刑事第十六庭  法  官  洪珮婷
以上正本證明與原本無異。
如不服本判決應於收受本判決後10日內向本院提出上訴書狀，並
應敘述具體理由，如未敘述上訴理由者，應於上訴期間屆滿後20
日內補提理由書狀於本院（均須按他造當事人之人數附繕本），
切勿逕送上級法院。
                                書記官  陳永訓
中    華    民    國    99    年    6     月    4     日
附表：
┌──┬──────────────────────┬─────────────┐
│編號│            主                文            │       備        註       │
├──┼──────────────────────┼─────────────┤
│  1 │丙○○幫助犯詐欺取財罪，累犯，處有期徒刑月│98年12月4 日17時40分許部分│
├──┼──────────────────────┼─────────────┤
│  2 │丙○○共同犯竊盜罪，累犯，處有期徒刑月    │99年3 月3 日4 、5 時許部分│
├──┼──────────────────────┼─────────────┤
│  3 │丙○○共同犯搶奪罪，累犯，處有期徒刑柒月    │99年3 月3 日13時46分許部分│
├──┼──────────────────────┼─────────────┤
│  4 │丙○○犯搶奪罪，累犯，處有期徒刑柒月        │99年3 月3 日14時45分許部分│
└──┴──────────────────────┴─────────────┘
附錄本判決論罪之法條：
中華民國刑法第320條第1項
意圖為自己或第三人不法之所有，而竊取他人之動產者，為竊盜
罪，處5 年以下有期徒刑、拘役或5 百元以下罰金。
中華民國刑法第325條第1項
意圖為自己或第三人不法之所有，而搶奪他人之動產者，處6 月
以上5 年以下有期徒刑。
中華民國刑法第339條第1項
意圖為自己或第三人不法之所有，以詐術使人將本人或第三人之
物交付者，處5 年以下有期徒刑、拘役或科或併科1 千元以下罰
金。

司法院資訊處製作；財團法人民間司法改革基金會備份。
